臺灣高等法院臺中分院刑事判決
110年度上訴字第1123號
上  訴  人  
即  被  告  林泰霖





上列上訴人即被告因傷害等案件，不服臺灣臺中地方法院110年
度訴字第105號中華民國110年5月12日第一審判決（起訴案號：
臺灣臺中地方檢察署109年度偵字第38415號、110年度偵字第155
號），提起上訴，本院判決如下：
    主  文
上訴駁回。
    事  實
一、乙○○於民國109年12月14日22時45分許，在臺中市中區光復
    路合作大樓2樓往3樓樓梯間內，見甲○○獨自一人，竟基於強
    制之犯意，先將左手搭在甲○○肩膀，甲○○察覺後驚嚇倒地，
    乙○○復持水果刀1把（未扣案）抵靠在甲○○腰部，要求甲○○
    不要喊叫，並將手搭在甲○○身上，令甲○○跟隨其至後方巷弄
    ，而以強暴、脅迫方式使甲○○行無義務之事。嗣甲○○趁機脫
    逃向附近住戶求救，並對乙○○佯稱已報警等語，乙○○方逃離
    現場。
二、乙○○於109年12月15日18時30分許，在臺中市○區○○路00號前
    ，見丙○○獨自一人，竟基於強制及傷害之犯意，衝向丙○○，
    再掐住丙○○頸部，致丙○○因而往後倒地，乙○○仍持續掐住丙○○頸部，期間並持奶油抹刀1把持向丙○○、要求丙○○不要喊
    叫，而以強暴、脅迫方式妨害丙○○自由離去，丙○○之頸部、
    嘴唇及下顎並因而受傷。適其他民眾發現上情，乙○○方鬆手
    離去。
三、案經甲○○、丙○○訴由臺中市政府警察局第一分局報告臺灣臺
    中地方檢察署檢察官偵查起訴。
    理  由
壹、證據能力
　　檢察官、上訴人即被告乙○○（下稱被告）於本院準備程序時
    ，對於本案下述具傳聞性質之證據資料，均同意具有證據能
    力，迄言詞辯論終結前復未聲明異議，且本案所引用之非供
    述證據，亦屬合法取得，本院審酌該等證據作成及取得之程
    序均無違法之處，依法均可作為認定犯罪事實之證據。
貳、認定犯罪事實所憑之證據及理由
一、被告於本院準備程序及審理時對於上開犯罪事實均坦白承認
    （見本院卷第109頁、第192頁至第193頁），核與證人甲○○
    、丙○○於警詢、偵訊及原審審理時之指訴、證人林妤洵、饒
    丞毅、陳怡仲於警詢時證述之情節大致相符（見109年度偵
    字第38415號卷第61頁至第65頁、第69頁至第71頁、第75頁
    至第79頁、第85頁至第91頁、第101頁至第105頁、第245頁
    至第247頁、原審卷第190頁至第205頁）。此外，復有現場
    圖、現場照片5張、刑案現場勘察報告、指認犯罪嫌疑人紀
    錄表、告訴人丙○○傷勢照片5張、監視錄影畫面翻拍照片共1
    4張等資料附卷可憑及奶油抹刀1把扣案可證（見109年度偵
    字第38415號卷第83頁、第93頁至第99頁、第153頁至第155
    頁、第159頁至第163頁、第173頁至第185頁、第277頁、原
    審卷第103頁第127頁），足認被告上開自白確與事實相符，
    堪以採信。
二、綜上所述，本案事證明確，被告上開犯行洵堪認定，應依法
    論科。
參、論罪之理由
一、核被告就犯罪事實一所為，係犯刑法第304條第1項之強制罪
    ；就犯罪事實二所為，係犯同法第304條第1項之強制罪、第
    277條第1項之傷害罪。
二、被告就犯罪事實二係以一行為同時觸犯上揭2罪名，為想像
    競合犯，應從一重之傷害罪處斷。
三、被告所犯上開強制罪、傷害罪，犯意各別、行為互殊，應予
    分論併罰。
四、被告前於98年間因妨害性自主案件，經臺灣高等法院臺南分
    院以98年度上訴字第361號判決判處有期徒刑12年，經最高
    法院以98年度台上字第3587號駁回上訴而確定，於109年1月
    6日縮短刑期執行完畢；復於109年間，因公共危險案件，經
    臺灣臺中地方法院以109年度中交簡字第1325號判決判處有
    期徒刑3月確定，於109年12月7日執行完畢等情，有臺灣高
    等法院被告前案紀錄表1份在卷可考。被告於受徒刑之執行
    完畢5年內故意再犯本案有期徒刑以上之傷害及強制罪，均
    為累犯，並參酌司法院釋字第775號解釋文及理由書之意旨
    ，審酌被告所犯前案係妨害性自主案件，具有暴力及妨害他
    人自由之性質，其於執行後仍再犯本案2件與暴力及妨害他
    人自由相關之案件，可見被告未能因前案犯罪經執行完畢後
    ，產生警惕作用，不能自我控管，其刑罰反應力顯然薄弱，
    本案縱依累犯規定加重其最低本刑，仍與其行為之罪責相當
    ，爰依刑法第47條第1項之規定，就被告之上述2犯行均加重
    其刑。
肆、駁回上訴之理由
一、原審經審理結果，以被告犯強制罪、傷害罪之事證明確，適
    用刑法相關規定，並詳述對被告量刑之依據及說明宣告沒收
    與否之理由（原判決第6頁第2行至第7頁第5行），經核原判
    決之認事用法、量刑及沒收，均無違誤。
二、被告上訴雖主張原判決量刑過重，請求從輕量刑云云。惟刑
    之量定，為求個案裁判之妥當性，法律賦予法院裁量之權。
    量刑輕重，屬為裁判之法院得依職權自由裁量之事項，苟其
    量刑已以行為人之責任為基礎，並斟酌刑法第57條各款所列
    情狀，在法定刑度內，酌量科刑，如無偏執一端，致明顯失
    出失入情形，上級審法院即不得單就量刑部分遽指為不當或
    違法。本案原判決關於被告之科刑，已依刑法第57條各款所
    列情狀審酌，而為量刑之準據，所為量刑未逾越法定刑度，
    亦無量刑輕重相差懸殊等裁量權濫用之情形，且原判決所定
    應執行之刑亦無違於內部界線與外部界線，核無違法或不當
    。被告提起上訴及於本院審理時亦均未再提出具體新事證
    足以證明原審量刑有何不妥之處，僅就原判決量刑已詳細說
    明之事項任意指摘，請求從輕量刑，為無理由，應予駁回。
據上論斷，依刑事訴訟法第368條，判決如主文。
本案經檢察官洪明賢提起公訴，檢察官甲○○到庭執行職務。
中　　華　　民　　國　　110 　年　　8 　　月　　24　　日
        　　刑事第三庭    審判長法　官  邱  顯  祥      
　　　　　　　　　　　　　　    法　官  楊  欣  怡      
　　　　　　　　　　　　　　　  法　官  李  明  鴻      
以上正本證明與原本無異。                                
強制罪部分不得上訴。
傷害罪部分如不服本判決應於收受送達後20日內向本院提出上訴
書狀，其未敘述上訴理由者，並得於提起上訴後20日內向本院補
提理由書狀（均須按他造當事人之人數附繕本）「切勿逕送上級
法院」。因疫情而遲誤不變期間，得向法院聲請回復原狀。  
　　　　　　　　　　　　 　　　 書記官  陳  慈  傳      
　　　　　　　　　　　　　　　　
中　　華　　民　　國　　110 　年　　8 　　月　　24　　日
附錄論罪科刑法條
刑法第277條
傷害人之身體或健康者，處五年以下有期徒刑、拘役或五十萬元
以下罰金。
犯前項之罪，因而致人於死者，處無期徒刑或七年以上有期徒刑
；致重傷者，處三年以上十年以下有期徒刑。

第304條
以強暴、脅迫使人行無義務之事或妨害人行使權利者，處三年以
下有期徒刑、拘役或九千元以下罰金。前項之未遂犯罰之。